【裁判字號】    88,易,673
【裁判日期】    890307
【裁判案由】    竊盜
【裁判全文】
台灣苗栗地方法院刑事判決                          八十八年度易字第六七三號
    公  訴  人  臺灣苗栗地方法院檢察署檢察官
    被      告  甲○○
右列被告因竊盜案件，經檢察官提起公訴（八十八年度偵字第二二五三號、第二七七
一號），及移送併辦（八十八年度偵字第五一五一號、第五一九五號、第五三七七號
、台灣新竹地方法院檢察署八十八年度偵字第八一八九號、第七二三三號），本院判
決如左：
    主  文
甲○○連續攜帶兇器竊盜，累犯，處有期徒刑參年陸月。
大鐵剪壹支、小鐵剪壹支、鐵條拾捌支、鐮刀肆支、除草刀陸支均沒收。
    事  實
一、甲○○前於民國八十四年一月間，因犯竊盜罪，為台灣新竹地方法院判處有期徒
    刑一年確定，同年五月間，又違反麻醉藥品管理條例案件，為同院判處有期徒刑
    六月，如易科罰金以三百元折算一日確定，嗣上開二罪經同院定執行刑為應執行
    有期徒刑一年五月確定，於八十五年五月二十七日縮刑期滿執行完畢，不知警惕
    。復意圖為自己不法之所有，並基於竊盜或攜帶兇器竊盜之概括犯意，自八十八
    年四月二十五日起至同年九月三十日止，或徒手或以自備鑰匙一支或攜帶其所有
    ，在客觀上對人之生命、身體構成威脅，可為兇器之螺絲起子一支或大鐵剪一支
    、小鐵剪一支、鐵條十八支、鐮刀四支、除草刀六支等物，連續於附表編號第一
    至十七號所示之時間、地點，以所示之方法，竊取曾君標、黃萬德、江玉華、謝
    明勳、劉文秀、呂勝登及台灣電力股份有限公司（下稱台電公司）等所有如附表
    編號第一至十七號所示之物得手。而先後於八十八年四月二十五日下午三時至五
    時間，駕駛其竊得之ＪＦ─二七二三號自用小貨車，在苗栗縣獅潭鄉○○○道為
    警攔檢查獲；同年四月二十八日下午五時許，警方又循線在苗栗縣獅潭鄉百壽村
    十三鄰大先櫃十三號其堂兄豆阿秀住處前之廣場查獲其竊得之ＭＥ─一０三九號
    自用小貨車而悉上情，並扣得其所有之油漆一瓶；同年九月三十日上午六時許，
    復在新竹縣寶山鄉○○村○鄰○○道路竊取台電公司之電線得手後為警查獲，並
    扣得其所有之大鐵剪一支、小鐵剪一支、鐵條十八支、鐮刀四支及除草刀六支等
    物。
二、案經苗栗縣警察局大湖分局報請臺灣苗栗地方法院檢察署檢察官偵查起訴及移送
    併辦。
    理  由
一、訊據被告甲○○對上開如附表編號第一至八號及第十至十六號所示之竊盜犯行均
    供承不諱，核與被害人曾君標、黃萬德、江玉華、葉清波、謝明勳、劉文秀、呂
    勝登及台電公司之職員乙○○、丙○○、張永盛等指述之情節相符，復有贓物認
    領保管收據七紙、車輛竊盜、車牌失竊資料個別查詢報表─查詢車輛認可資料三
    份、電力（訊）線路失竊現場調查報告表六份及照片十餘幀等在卷暨大鐵剪一支
    、小鐵剪一支、鐵條十八支、鐮刀四支及除草刀六支等扣案可証。足見被告之上
    開自白部分確與事實相符。又前開大鐵剪、小鐵剪、鐵條、鐮刀及除草刀等物及
    未扣案之螺絲起子在客觀上對人之生命、身體構成威脅，自可供作兇器使用。被
    告僅辯稱：如附表編號第九及第十七號所示之竊盜非伊所為云云。惟查被告在警
    、偵訊及本院訊問時已供承如附表編號第九號及第十七號所示之竊盜犯行係伊所
    為（見偵字第八一八九號卷第八頁反面、第四十八頁反面、本院八十八年十二月
    三十日筆錄），且所供前後相符，復有照片一幀在卷可憑（見偵字第八一八九號
    卷第三十一頁）。可見被告在警、偵訊及本院訊問時之供述應與事實相符。其在
    本院審理時雖否認上開二次犯行，應係避重就輕之詞，不足採信。本件事証明確
    ，被告犯行應堪認定。
二、核被告甲○○於如附表編號第二號、第三號、第四號、第十四號及第十五號所示
    之竊盜行為，所為均係犯刑法第三百二十條第一項之竊盜罪。另被告於附表編號
    第一號所示之時、地攜帶在客觀上對人之生命、身體構成威脅，可為兇器之螺絲
    起子行竊暨於附表編號第五號至第十三號及第十六號、第十七號所示之時、地攜
    帶在客觀上對人之生命、身體構成威脅，可為兇器之大鐵剪、小鐵剪、鐵條、鐮
    刀及除草刀等物行竊所為，均係犯刑法第三百二十一條第一項第三款之攜帶兇器
    竊盜罪。起訴書認如附表編號第一號所示之竊盜行為係構成刑法第三百二十條第
    一項之普通竊盜罪，起訴法條尚有未洽，惟社會基本事實均相同，起訴法條應予
    變更。又起訴書雖僅提及被告如附表編號第一號及第二號所示之竊盜犯行，惟如
    附表編號第三號至第十七號所示之竊盜行為，與上開起訴書提及之部分，時間緊
    接，觸犯構成要件相同之罪名，且被告係基於概括犯意所為，仍為起訴效力所及
    ，且檢察官請求併辦，本院自應併為審究，附此敘明。被告先後在如附表編號第
    一號至第十七號所示之多次竊盜行為間，均時間緊接，手法相同，觸犯構成要件
    相同之罪名，且被告係基於概括犯意所為，為連續犯，應依刑法第五十六條規定
    論以情節較重之刑法第三百二十一條第一項第三款之攜帶兇器竊盜罪，並加重其
    刑。查被告前於八十四年一月間，因犯竊盜罪，為台灣新竹地方法院判處有期徒
    刑一年確定，同年五月間，又違反麻醉藥品管理條例案件，為同院判處有期徒刑
    六月，如易科罰金以三百元折算一日確定，嗣上開二罪經同院定執行刑為應執行
    有期徒刑一年五月確定，於八十五年五月二十七日縮刑期滿執行完畢，有台灣苗
    栗地方法院檢察署刑案資料查註紀錄表及本院被告全國前案紀錄表各一紙在卷可
    憑，其在有期徒刑之執行完畢後五年以內，再犯有期徒刑以上之本罪，為累犯，
    應依刑法第四十七條之規定遞加重其刑。爰審酌被告之上開素行、本件犯罪之手
    段、次數竟多達十餘次、且竊取電線部分不但造成台電公司之損失，並使該區域
    之民眾面臨停電之苦，所生危害不輕及犯後坦承大部分犯行之態度等一切情狀，
    量處如主文所示之刑。末查扣案之大鐵剪一支、小鐵剪一支、鐵條十八支、鐮刀
    四支及除草刀六支，均係被告所有，供其犯罪所用之物，業據其供承在卷（見本
    院八十九年二月二十二日筆錄），均依刑法第三十八條第一項第二款之規定宣告
    沒收。至被告在附表編號第一號及第二號竊盜所用之螺絲起子一支及鑰匙一支，
    雖均係供其犯罪所用之物，惟並未扣案，且不能証明現尚存在，為免將來執行之
    困難，與另扣案與被告犯罪無關之油漆一瓶（業據被告供承在卷；見本院八十九
    年二月二十二日筆錄），均不另為沒收之諭知，附此敘明。
據上論斷，應依刑事訴訟法第二百九十九條第一項前段、第三百條、刑法五十六條、
第三百二十一條第一項第三款、第四十七條、第三十八條第一項第二款，判決如主文
。
本案經檢察官陳忠榮到庭執行職務。
中    華    民    國      八十九      年       三      月        七     日
                                      臺灣苗栗地方法院刑事庭
                                          法  官  劉  興  浪
右正本證明與原本無異。
如不服本判決，應於判決送達後十日內向本院提出上訴狀（應附繕本），上訴於臺灣
高等法院臺中分院。
                                          書記官  劉  秋雯
中    華    民    國      八十九      年      三      月        七      日
參考法條
刑法第三百二十一條第一項：犯竊盜罪而有左列情形之一者，處六月以上，五年以下
                          有期徒刑：
                          三、攜帶兇器而犯之者。
附表
編號  時    間  地        點  方            法  被害人  竊得財物  觸犯法條
一、  八十八年  苗栗縣頭份鎮  以螺絲起子一支    曾君標  ＪＦ─二  刑法第三
      四月二十  永和山水庫附                            七二三號  百二十一
      五日下午  近                                      自小貨車  條第一項
      三時許                                                      第三款
二、  八十八年  苗栗縣頭份鎮  以自備鑰匙一支    黃萬德  ＭＥ─一  刑法第三
      四月二十  東興大橋旁邊                            ０三九號  百二十條
      六日下午  （起訴書誤為                            自小貨車  第一項
      （起訴書  在同鎮河濱公
      誤為同年  園附近）
      月十九日
      下午二時
      許）
三、  八十八年  苗栗縣頭份鎮  因車主之鑰匙放    江玉華  ＭＡ─三  同右
      六月二十  濫坑里尖豐路  在車上，即以該    所有，  三七三號
      五日中午  祥勇汽車修理  鑰匙將車開走      葉清波  自小客及
                廠前                            使用中  車內之油
                                                        壓機一台
                                                        、工業用
                                                        喜得釘器
                                                        具及工業
                                                        用噴燈一
                                                        只
四、  八十八年  苗栗縣造橋鄉  徒手              謝明勳  木雕達摩  同右
      六月三十  造橋村八鄰長                            一尊及電
      日上午十  安新村五十九                            線一捆
      時許      號前
五、  八十八年  苗栗縣竹南鎮  先以鐵條（共十八  台電公  九段十八  刑法第三
      七月間某  第四公墓旁及  支）插入電桿上預  司      條（每段  百二十一
      日        崎頂北戶二十  留之洞，然後腳踏          二條）及  條第一項
                八號民宅後方  該鐵條爬上電桿，          二段六條  第三款
                （均無電桿號  再以大、小鐵剪（          （每段三
                碼）          各有一支）將電線          條）
                              一端剪下，再爬下
                              電桿，將另一端剪
                              下，再以鐮刀、除
                              草刀（分別有四支
                              、六支）將電線上
                              之塑膠包皮削去。
六、  同右      苗栗縣造橋鄉  同右              同右    四段八條  同右
                海埔幹十三及                            （每段二
                十八                                    條）及一
                                                        段三條
七、  同右      苗栗縣頭份鎮  同右編號五之方法  同右    三段六條  同右
                永和山水庫電                            （每段二
                桿號碼下興高                            條）
                分十五
八、  八十八年  苗栗縣造橋鄉  同右編號五之方法  同右    二十二平  同右
      八月間某  牛欄湖段第一                            方包皮銅
      日        九０之二號及                            線二百二
                七０一之六號                            十八公尺
                                                        及八平方
                                                        之包皮銅
                                                        線九十六
                                                        公尺
九、  同右      新竹市南隘里  同右編號五之方法  同右    二段六條  同右
                柳南高分十九                            （每段三
                之二十                                  條）
十、  八十八年  新竹縣寶山鄉  同右編號五之方法  同右    三段共九  同右
      八月中旬  寶斗村電桿號                            條（每一
      某日      碼寶斗高分一                            段有三條
                                                        電線）
十一、八十八年  新竹縣寶山鄉  同右編號五之方法  同右    一段三條  同右
      八月中旬  寶斗村電桿號
      某日      碼寶斗幹十八
                支一
十二、同右      新竹縣寶山鄉  同右編號五之方法  同右    一段二條  同右
                南坑村電桿號
                碼南坑幹二十
                一支二
十三、八十八年  新竹縣寶山鄉  同右編號五之方法  同右    風雨銅線  同右
      九月三十  寶斗村八鄰產                            共約八十
      日清晨五  業道路                                  六．五公
      時許                                              斤
十四、同右      新竹縣寶山鄉  徒手              劉文秀  雞六隻    刑法第三
                雙園路一二八                                      百二十條
                巷一號旁                                          第一項
十五、同右      新竹縣寶山鄉  徒手              呂勝登  雞七隻    同右
                雙園路一二四
                號旁
十六、八十八年  新竹縣寶山鄉  同右編號五之方法  同右編  一段二條  同右編號
      九月三十  大崎村電桿號              號五              五
      日        碼崎林高分六
                十支一
十七、同右      新竹市南隘里  同右編號五之方法  同右    二段六條  同右
                柳南高分十九                            （每段三
                之二十                                  條）


司法院資訊處製作；財團法人民間司法改革基金會備份。
